ACORDAO-COMPLETO-2436454

ACÓRDÃO 2813/2020 ATA 40/2020 - PLENÁRIO

VISTOS, relatados e discutidos estes autos que tratam de recurso de revisão interposto pelo Sr. Antonio Peixoto de Oliveira, ex-prefeito de Itacoatiara/AM, com pedido de medida liminar, contra o Acórdão 3212/2018-TCU-Segunda Câmara, mantido em grau de recurso de reconsideração pelo Acórdão 2338/2019-TCU-Segunda Câmara,
ACORDAM os Ministros do Tribunal de Contas da União, reunidos em sessão do Plenário, diante das razões expostas pelo Relator, em:
9.1. rejeitar os pedidos de declaração de nulidade da notificação do Acórdão 2338/2019-TCU-Segunda Câmara e de concessão de medida cautelar daquele decorrente; 
9.2. não conhecer do recurso de revisão interposto pelo Sr. Antônio Peixoto de Oliveira, ficando prejudicado o pedido de concessão de efeito suspensivo para a espécie recursal;
9.3. dar ciência da decisão ao recorrente, à Prefeitura e à Câmara Municipal de Itacoatiara/AM e ao Fundo Nacional de Desenvolvimento da Educação.

Recurso de revisão interposto contra acórdão que julgou as contas do recorrente irregulares e condenou-o ao pagamento de débito e de multa em razão da impugnação parcial de despesas realizadas com recursos do Programa Nacional de Apoio ao Transporte do Escolar (Pnat).

Município de Itacoatiara - AM e Fundo Nacional de Desenvolvimento da Educação.

3. Responsável/Recorrente:
3.1. Responsável: Antonio Peixoto de Oliveira (XXX.656.142-XX)
3.2. Recorrente: Antonio Peixoto de Oliveira (XXX.656.142-XX).

13.1. Ministros presentes: Ana Arraes (na Presidência), Walton Alencar Rodrigues, Benjamin Zymler (Relator), Augusto Nardes, Aroldo Cedraz, Raimundo Carreiro, Bruno Dantas e Vital do Rêgo.
13.2. Ministros-Substitutos presentes: Augusto Sherman Cavalcanti, Marcos Bemquerer Costa, André Luís de Carvalho e Weder de Oliveira.

ACORDAO-COMPLETO-2439549

Acórdão 3068/2020 - Plenário

BENJAMIN ZYMLER

Ministro-Substituto Marcos Bemquerer Costa.

Cuidam os autos de recurso de revisão interposto pelo Sr. Antonio Peixoto de Oliveira, ex-prefeito de Itacoatiara/AM, com pedido de medida liminar, contra o Acórdão 3212/2018-TCU-Segunda Câmara, mantido em grau de recurso de reconsideração pelo Acórdão 2338/2019-TCU-Segunda Câmara.
2.	O presente feito trata, originalmente, de tomada de contas especial instaurada pelo Fundo Nacional de Desenvolvimento da Educação - FNDE, em decorrência da impugnação parcial das despesas realizadas com os recursos transferidos ao município de Itacoatiara/AM, no exercício de 2009, para custeio do Programa Nacional de Apoio ao Transporte do Escolar - Pnate.
3.	Para a consecução do aludido programa, a municipalidade recebeu valores que totalizaram R$ 206.376,50 no curso do exercício. 
4.	Na fase interna da tomada de contas especial, apurou-se a realização de pagamentos mediante "saque contra recibo e transferência de saldo" e em desacordo com as finalidades do Pnate. Após a notificação do ente municipal, sem o saneamento da irregularidade, o FNDE concluiu pela existência de prejuízo ao erário no valor original de R$ 117.046,72, tendo atribuído responsabilidade ao Sr. Antonio Peixoto de Oliveira, prefeito na gestão 2009-2012.
5.	Submetidos os autos a esta Corte de Contas, foi promovida a citação do aludido responsável, em razão da "não comprovação da boa e regular aplicação dos recursos do Programa Nacional de Transpor Escolar (PNATE) (...) por contrariar o disposto no inciso I do art. 15 da Resolução CD/FNDE n. 14 de 8/4/2009, consoante o Parecer FNDE n. 250/2015, e por se tratar de dois pagamentos em valores individuais de R$ 58.523,36, cada, ambos de 31/8/2009, efetuados para a empresa 'Terpav' referentes à compra de combustível, sendo que a finalidade dessa empresa é fazer 'Abertura, Drenagem, Pavimentação e/ou Recuperação de Ruas e Avenidas e Construção de Edifícios', bem como realizar referidos pagamentos na forma de 'saque contra recibo e transferência de saldo', contrariando também a Resolução FNDE 14/2009 (§ 8º do art. 7º) citada anteriormente".
6.	Após o encaminhamento da resposta, o Tribunal decidiu, por meio do Acórdão 3212/2018-TCU-Segunda Câmara, julgar irregulares as contas do Sr. Antonio Peixoto de Oliveira, com a imputação do débito pelo qual foi citado e da multa de R$ 20.000,00, com fulcro no art. 57 da Lei 8.443/1992.
7.	Irresignado com esta deliberação, o gestor ingressou com recurso de reconsideração, o qual foi conhecido e rejeitado, nos termos do Acórdão 2338/2019-TCU-Segunda Câmara.
8.	Na sequência, o Sr. Antonio Peixoto de Oliveira juntou petição inominada, requerendo a devolução de prazo para interposição do recurso em razão da nulidade do ofício de notificação da aludida deliberação e a exclusão temporária de seu nome da lista de inelegíveis (peças 76 a 80) .
9.	 A matéria foi apreciada pela Serur na forma da instrução transcrita parcialmente a seguir:
	"Trata-se de expediente inominado (Peças 76-80) apresentado por Antônio Peixoto de Oliveira, mediante o qual solicita a devolução de prazo para interposição do recurso com base na nulidade do Ofício de notificação do Acórdão 2338/2019-TCU-Primeira Câmara (Peça 63) e a exclusão temporária de seu nome da lista de inelegíveis.
	Em síntese, examinou-se nestes autos a tomada de contas especial instaurada pelo Fundo Nacional de Desenvolvimento da Educação (FNDE) , tendo como responsável Antônio Peixoto de Oliveira, Prefeito do Município de Itacoatiara/AM de 2009 a 2012 e a partir de 2017, em decorrência da impugnação parcial das despesas realizadas com os recursos transferidos àquele ente municipal, no exercício de 2009, para custeio do Programa Nacional de Apoio ao Transporte do Escolar (Pnate) .
	Por meio do Acórdão 3212/2018-TCU-Segunda Câmara (Peça 40) , esta Corte de Contas julgou irregulares as contas do responsável, imputando-lhe débito e multa. 
	Em face dessa decisão o requerente interpôs recurso de reconsideração (Peça 47) , conhecido, e, no mérito, desprovido, conforme o Acórdão 2338/2019-TCU-Primeira Câmara (Peça 63) .
	Feito o histórico, passa-se ao exame.
	Na hipótese em exame, o requerente não maneja recurso propriamente dito. Por meio de simples petição, que encontra amparo no art. 174 do Regimento Interno/TCU, limita-se a solicitar devolução de prazo para interposição do recurso com base na nulidade do Ofício de notificação do Acórdão 2338/2019-TCU-Primeira Câmara e a exclusão temporária de seu nome da lista de inelegíveis. 
	No que refere à alegação de nulidade da notificação do Acórdão 2338/2019-TCU-Primeira Câmara, entende-se que é competência desta unidade técnica recursal examinar, visto que se refere a ato processual praticado na fase recursal do processo. 
	O requerente defende a nulidade do Ofício 165/2019-TCU/SecexEducação (Peças 67 e 68) , por ter sido recebido por pessoa diversa e em endereço diverso do representante legal.
	Verifica-se que o referido ofício foi encaminhado para o endereço de seu procurador, constante da procuração de Peça 54, qual seja, Rua N, 56 - Cj. Eldorado - Parque Dez CEP: 69.050-280 - Manaus - AM, de acordo com o disposto no art. 179, II, § 7º, do Regimento Interno/TCU. 
	Ademais, é de se registrar que esta Corte não exige a entrega pessoal das comunicações processuais.
	Segundo o art. 22, inciso I, da Lei 8.443/1992, as comunicações realizadas pelo Tribunal devem observar a forma estabelecida no Regimento Interno do TCU. O artigo 179, inciso II, do RI/TCU estabelece que as comunicações processuais far-se-ão mediante carta registrada, com aviso de recebimento que comprove a entrega no endereço do destinatário, comando reiterado nos artigos 3º, inciso III, e 4º, inciso II, da Resolução-TCU 170, de 30/6/2004, que disciplina a expedição das comunicações processuais pelo Tribunal de Contas da União.
	Não é necessária a entrega pessoal das comunicações processuais realizadas pelo TCU, razão pela qual o aviso de recebimento não precisa ser assinado pelo próprio destinatário. Assim, apenas quando não estiver presente o aviso de recebimento (AR) específico é que se buscará outro meio de comunicação processual. 
	Também não há que se falar em aplicação subsidiária das disposições contidas no Código de Processo Civil, pois a matéria é regulada por normativo específico desta Corte de Contas, editado no exercício de sua competência constitucional.
	A validade de tal critério de comunicação processual é referendada pela jurisprudência deste Tribunal, conforme os Acórdão 14/2007-TCU-Primeira Câmara, 3.300/2007-1ª Câmara, 48/2007-2ª Câmara e 338/2007-Plenário. O entendimento desta Corte de Contas encontra amparo em deliberação do Plenário do Supremo Tribunal Federal, proferida em sede de agravo regimental em mandado de segurança (MS-AgR 25.816/DF, relator Ministro Eros Grau) , conforme excerto a seguir transcrito:
	'EMENTA: AGRAVO REGIMENTAL. MANDADO DE SEGURANÇA. DESNECESSIDADE DE INTIMAÇÃO PESSOAL DAS DECISÕES DO TRIBUNAL DE CONTAS DA UNIÃO. ART. 179 DO REGIMENTO INTERNO DO TCU. INTIMAÇÃO DO ATO IMPUGNADO POR CARTA REGISTRADA, INICIADO O PRAZO DO ART. 18 DA LEI N. 1.533/51 DA DATA CONSTANTE DO AVISO DE RECEBIMENTO. DECADÊNCIA RECONHECIDA. AGRAVO IMPROVIDO.
	1. O envio de carta registrada com aviso de recebimento está expressamente enumerado entre os meios de comunicação de que dispõe o Tribunal de Contas da União para proceder às suas intimações.
	2. O inciso II do art. 179 do Regimento Interno do TCU é claro ao exigir apenas a comprovação da entrega no endereço do destinatário, bastando o aviso de recebimento simples. (grifos acrescidos) '
	Conclui-se, portanto, pela regularidade do Ofício 165/2019-TCU/SecexEducação (Peças 67 e 68) , uma vez ter sido recebida no endereço correto do procurador do requerente, constante do instrumento de procuração de Peça 54, obedecendo ao disposto no art. 179, II, § 7º do RI/TCU.
	Diante da regularidade da notificação e tendo em vista a inexistência de base legal para a devolução de prazo recursal pretendida por Antônio Peixoto de Oliveira, propõe-se indeferir o pleito nesse sentido por ele formulado.
	No que tange ao pedido de exclusão temporária de seu nome da lista de inelegíveis, entende-se que é competência da unidade técnica de origem realizar o exame do questionamento suscitado, visto que é concernente à execução das decisões proferidas nos autos e que se trata de mera petição, sem natureza de recurso.
	Ademais, quanto à prescrição cumpre registrar que, a rigor, esta é matéria de mérito (é instituto de direito material, que atinge diretamente a pretensão) . Como tal, só deveria ser analisada em sede recursal. Há, porém, uma relevante distinção a considerar, no processo de controle externo:
	 a) se a alegação é feita quando ainda não foi constituído o processo de cobrança executiva, o exame é ainda oportuno, devendo ser realizado até mesmo de ofício (caso não conhecido o recurso) , ante o risco de se encaminhar à cobrança judicial dívidas já prescritas;
	 b) por outro lado, se o processo de cobrança executiva já foi constituído e encaminhado ao órgão executor, o Tribunal não deve reapreciar o julgamento, de ofício, dada a presunção de liquidez e certeza de que se reveste o título condenatório; nesse caso, as defesas que o responsável queira opor à execução (e a prescrição é uma das defesas possíveis, como referido adiante) devem ser postuladas perante o juízo competente. 
	Justificando as conclusões acima, destaca-se que o Tribunal pode aferir a ocorrência de prescrição até mesmo de ofício (item 9.1.6 do Acórdão 1441/2016-TCU-Plenário) . Logo, por maior razão deve fazê-lo quando provocado pelo interessado, independentemente de a provocação ocorrer em sede de recurso (Acórdão 993/2017-TCU-Plenário, rel. min. Augusto Nardes) .
	O relevante, porém, é que o exame - de ofício ou por provocação da parte - se dê em momento ainda oportuno, entendendo-se que a iniciativa é oportuna enquanto o processo estiver no âmbito do TCU, ou seja, enquanto o título condenatório não houver sido encaminhado à cobrança executiva.
	O objetivo da análise é exatamente o de coibir o ajuizamento de cobranças de dívidas prescritas, o que apenas contribuiria para a sobrecarga da Administração e do sistema judiciário, além de expor o erário a eventuais ônus de sucumbência.
	Se, porém, já foi promovida a execução judicial, não se deve reapreciar, de ofício, um título executivo que se reveste das presunções de liquidez e certeza (cf. art. 24 da Lei 8.443/1992) . Nesse caso, a prescrição poderá ser alegada, como matéria de defesa, na própria execução.  
	 Com efeito, a prescrição é uma das hipóteses de inexigibilidade de uma obrigação, ainda que certificada em título executivo (cf., p. ex., CPC, art. 917, I, c/c art. 525, § 1º, VII) , notadamente em se tratando de título executivo extrajudicial (cf. CPC, art. 917, VI) . Especificamente no caso do débito, até então considerado imprescritível, o recente julgamento do RE 636.886 (tema 899 da repercussão geral) , pelo STF, poderá, ainda, abrir a discussão sobre a incidência da causa de inexigibilidade do título prevista no art. 525, § 12, do CPC. Mas esse debate há de se desenvolver perante o juízo natural, da execução, se a cobrança já está em curso.
	Embora essa discussão seja rara na jurisprudência do TCU, relativamente à prescrição, em várias outras hipóteses, os normativos do Tribunal adotam o mesmo princípio, de preservar a higidez do título executivo já encaminhado à cobrança judicial quando não há mais recurso cabível ou admissível no âmbito do TCU. 
	Veja-se, por exemplo, a previsão contida na Resolução TCU 178/2005, art. 3º, § 2º, que disciplina a situação de multa aplicada a responsável que venha a falecer antes da cobrança. Nesse caso, se o falecimento ocorreu antes do trânsito em julgado da deliberação, o tribunal poderá rever a multa de ofício (a evidenciar que se trata de matéria de ordem pública) ; se a condenação já era definitiva, no entanto, o acórdão condenatório não será modificado. Nos termos do Acórdão 2399/2010-TCU-Plenário (rel. min. José Múcio Monteiro) , que alterou a citada resolução para incluir essa regra, o debate acerca da execução contra os sucessores é matéria própria da execução; e, uma vez constituído o título executivo, "não caberia ao TCU discutir acerca da possibilidade de execução de seus acórdãos, mas sim à Advocacia-Geral da União".
	Nessa mesma linha, e de forma ainda mais clara, observa-se que até mesmo a possibilidade de o TCU dar quitação ao responsável sofre mitigações (autocontenção) caso já exista processo de cobrança executiva, devendo-se, nesse caso, preservar a competência do juízo natural da execução. É o que dispõe o art. 218 do Regimento Interno do TCU:
	'Art. 218. Provado o pagamento integral, o Tribunal expedirá quitação do débito ou da multa ao responsável, desde que o processo não tenha sido remetido para cobrança judicial. 
	(...) § 2º Caso já tenha sido encaminhada a documentação para cobrança executiva, a comunicação do pagamento da dívida será enviada ao órgão executor [o que se justifica pela premissa de que o juízo da execução é o órgão competente para dizer sobre a quitação, com a consequente extinção do processo executivo].'
	Por fim, o art. 9º da Resolução TCU 178/2005 é expresso ao evitar a atuação concomitante do Tribunal em cobranças que já estão judicializadas, salvo a hipótese de eventual provimento (que pressupõe, logicamente, o prévio conhecimento) de recurso (em especial do recurso de revisão, que possui natureza similar à da ação rescisória) . Veja-se o teor do citado dispositivo: 
	'Art. 9º Após a remessa da documentação aos órgãos/entidades executores, não mais haverá intervenção do Tribunal no processo, especialmente no tocante ao recebimento extrajudicial das quantias objeto dos acórdãos condenatórios.
	Parágrafo único. No caso de provimento de recurso de revisão que resulte na alteração ou extinção do montante devido, caberá ao Tribunal comunicar o resultado da deliberação ao órgão/entidade executor que tenha ajuizado a ação.'
	Em suma, deflui desses vários dispositivos a orientação de que se deve preservar a higidez do título executivo já encaminhado à cobrança judicial (salvo a excepcional hipótese de vício de citação em processo que correu à revelia, pois, nesse caso, a coisa julgada não se aperfeiçoa, conforme Acórdão 960/2018-TCU-Plenário, rel. min. Benjamin Zymler) . 
	No que se refere à prescrição, a matéria pode ser apreciada de ofício, enquanto não constituída a cobrança executiva. Todavia, "após a remessa da documentação aos órgãos/entidades executores, não mais haverá intervenção do Tribunal no processo" (art. 9º da Resolução TCU 178/2005) , a não ser pela via recursal própria, se atendidos os requisitos de admissibilidade. Fora essa hipótese, toda e qualquer defesa que o responsável queira opor deverá fazê-lo perante o juízo competente, no âmbito do processo de execução. 
	No caso concreto, o processo de cobrança executiva já foi constituído, com a remessa dos elementos pertinentes ao órgão executor. Trata-se dos TCs Processo 016.034/2019-8 e Processo 016.035/2019-4, apensos. Logo, não mais é oportuna análise da prescrição no caso em exame, nos termos do art. 9º da Resolução TCU 178/2005.
	Sendo assim, elevem-se os autos ao relator recursal, Exmo. Raimundo Carreiro, com a proposta de:
	a) receber o expediente (Peças 76-80) como mera petição, com fundamento no art. 174 do Regimento Interno/TCU, e rejeitar a arguição de nulidade do Ofício 165/2019-TCU/SecexEducação, e dos atos posteriores, tendo em vista a regularidade da notificação;;
	b) indeferir o pedido de devolução do prazo recursal formulado pelo requerente;
	c) posteriormente, encaminhar o processo à Secex-TCE, unidade técnica responsável, para manifestação sobre o pedido de exclusão temporária do nome do requerente da lista de inelegíveis, com base no art. 48, parágrafo único, da Resolução-TCU 259/2014; e
	d)  após os esclarecimentos e providências pertinentes por parte da Secex-TCE, dar ciência ao peticionário do teor da decisão que vier a ser adotada."
10.	O Secretário da Serur acompanhou o entendimento de que não restou comprovada a nulidade arguida, mas divergiu do encaminhamento do processo à Secex/TCE para exame do pleito de exclusão da lista de inelegíveis. 
11.	Conforme os fundamentos expostos em seu despacho, alvitrou que fossem indeferidos todos os pedidos formulados pelo responsável, sem a necessidade de novos exames pela Secex/TCE, como sugerido no exame antecedente.
12.	Antes que o processo fosse apreciado pelo relator, o Sr. Antonio Peixoto de Oliveira ingressou com nova petição, solicitando a concessão de medida liminar para suspender os efeitos do Acórdão 2338/2019-TCU-Segunda Câmara e reiterando todos os pedidos formulados na peça anterior (peça 85) .
13.	Ato contínuo, o ex-prefeito interpôs recurso de revisão, incorporando os termos de sua última petição e trazendo considerações a respeito do mérito do processo (peça 86) . 
14.	Transcrevo a seguir o exame empreendido pela Serur a respeito dos expedientes juntados pelo Sr. Antonio Peixoto de Oliveira:
"1. 	Trata-se de recurso de revisão (peça 86) interposto por Antônio Peixoto de Oliveira, ex-prefeito de Itacoatiara/AM, contra o Acórdão 3212/2018-TCU-Segunda Câmara (peça 40, rel. min.-subst. Marcos Bemquerer Costa) , mantido, em grau de recurso de reconsideração, pelo Acórdão 2338-TCU-2ª Câmara (peça 63, rel. min. Raimundo Carreiro) .
	I. Da perda de objeto da petição de peça 76
2. 	Em etapa processual antecedente, o responsável apresentou petição (peça 76) , em que arguiu a nulidade da notificação do acórdão que negou provimento ao recurso de reconsideração. Após o exame (peças 81-83) , o processo foi encaminhado ao relator da fase recursal, com proposta de rejeição da arguição e consequente indeferimento dos pedidos formulados, entre eles o de concessão de medida cautelar para a exclusão temporária de seu nome da lista de responsáveis por contas julgadas irregulares.
3. 	Antes que a peça fosse apreciada, o responsável interpôs o presente recurso de revisão, em que reitera as alegações de nulidade e, adicionalmente, pleiteia a reforma do acórdão condenatório, renovando, ainda, o pedido de suspensão cautelar dos efeitos da condenação. 
4. 	Assim que interposto o recurso de revisão, o processo foi encaminhado à Serur, para exame de admissibilidade. Como o objeto do recurso é mais amplo, e tendo em vista que o conteúdo da peça 76 foi transladado para a petição recursal, a análise da matéria também se transfere para o próprio recurso, sendo desnecessária a apreciação, em separado, da petição de peça 76 (por perda de objeto, como impugnação autônoma, na forma do art. 174 do regimento interno) .
	II. Da inexistência da nulidade arguida 
5. 	No que se refere à suposta nulidade na notificação do Acórdão 2338-TCU-2ª Câmara, o conteúdo do recurso (peça 86) repete o da petição anterior (peça 76) , de forma que se reiteram os exames já realizados por esta secretaria (peças 81-83) . 
6. 	O responsável alega, em síntese, que a notificação do julgamento do recurso de reconsideração (ofício de peça 67) foi dirigida corretamente, pelo Tribunal, ao endereço de seu advogado ("Rua N, 56...") , mas que teria sido equivocadamente entregue pelos Correios em local diverso ("Rua M, 56...") .
7. 	Observa-se que do Aviso de Recebimento (peça 68) também consta o endereço correto (na "Rua N") e a entrega da correspondência a "Fabiano dos Santos" (que o próprio advogado afirma ser seu irmão, conforme peça 86, p. 6) .
8. 	Não há elementos para evidenciar o suposto erro cometido pelos Correios, de entrega da correspondência em endereço diverso daquele indicado no ofício e no correspondente Aviso de Recebimento.
9. 	Primeiro, porque as informações juntadas pelo responsável (fotografias e localização geográfica dos dois logradouros) não provam a entrega da correspondência no local incorreto. Apenas indicam que na localidade há, de fato, ruas com nomes parecidos.
10. 	Depois, porque o cadastro de CNPJ da alegada oficina mecânica (peça 86, p. 8) , apresenta endereço completamente diverso ("Estrada Manoel Urbano, KM 30", e não "Rua M, 56") . 
11. 	Ademais, o aviso de recebimento dos Correios goza de presunção relativa de veracidade da declaração nele veiculada, ou seja, de que houve a entrega no endereço constante do AR e de que a correspondência foi devidamente recebida pelo signatário do aviso.
12. 	Não se trata de atribuir fé pública às informações prestadas pelos Correios. No entanto, há um entendimento consolidado na jurisprudência, e de inegável razoabilidade, no sentido de prestigiar a confiança na regularidade dos atos praticados pela referida entidade, na prestação do serviço público que lhe compete. Nesse sentido são, por exemplo, os seguintes julgados: 
"Os atos praticados pelos correios, ainda que não revestidos de fé pública, são válidos para fins de comprovação da mora do devedor, mormente em vista da clara confiança depositada pela sociedade na regularidade das ações praticadas por referida entidade" (TJGO. 5ª Câmara Cível. AI 0028038.47.2019.8.09.0000, DJ de 25/2/2019) . 
"Os atos praticados pelos correios, ainda que não revestidos de fé pública, são válidos para fins de comprovação da mora do devedor-fiduciário, pois, em diversos diplomas normativos, o legislador demonstra clara confiança na regularidade dos atos praticados por referida entidade" (TJAM. Apelação 0638976-80.2016.8.04.0001. DJe de 27/4/2018) . 
13.	Dito de outra forma, embora não disponham de fé pública, há "clara confiança" da sociedade e do próprio legislador na regularidade dos atos praticados pelos Correios - o que justifica a autorização legal para a prática de atos processuais pela via postal. E, no caso em exame, não há evidências de que os serviços dos Correios foram prestados de forma irregular. Logo, não há nulidade a ser reconhecida no ato em questão.
14. 	Ademais, da suposta nulidade o recorrente deriva o pedido de "devolução do prazo e a renovação do ato processual de intimação do causídico", "para a oposição de eventuais recursos que a lei admite". 
15. 	Ora, ainda que nulidade houvesse, não se renova a intimação de um acórdão do qual o responsável já revela ter total ciência, como neste caso. Por outro lado, também não se justificaria a devolução de prazo para recorrer, já que o próximo recurso cabível (exatamente este recurso de revisão) está sendo apresentado tempestivamente, como se demonstrará adiante. 
16. 	Por fim, com a alegada nulidade o recorrente busca fundamentar o pedido de concessão de medida cautelar para suspender os efeitos do acórdão condenatório (e, assim, obter a exclusão, ainda que temporária, de seu nome da lista de responsáveis com contas julgadas irregulares) . Na prática requer, portanto, a concessão de efeito suspensivo ao recurso de revisão. 
17. 	O deferimento desse tipo de tutela é excepcional, já que a lei prevê que o recurso de revisão não apresenta efeito suspensivo, e dependeria: a) do conhecimento do recurso (pois não se concede efeito suspensivo a um recurso que sequer é conhecido) ; e b) da demonstração dos requisitos próprios das medidas cautelares, em especial a plausibilidade do razões invocadas pelo recorrente. São essas as duas condições (admissibilidade do recurso e relevância das razões recursais) que importam examinar, o que será feito na sequência.
	III. Do recurso de revisão. Do atendimento dos requisitos gerais de admissibilidade
18. 	Estão atendidos os requisitos gerais de admissibilidade. A parte é legítima (o recorrente é o próprio responsável) ; há interesse recursal (ante o pleito de insubsistência da condenação) , o recurso é adequado para atingir esse fim e está sendo utilizado pela primeira vez (não há preclusão consumativa) .
19. 	O recurso também é tempestivo, já que o acórdão condenatório foi proferido em 2018; o recurso de reconsideração foi julgado em 2019 e o presente recurso de revisão foi interposto em 24/09/2020, dentro do prazo de cinco anos conferido pelo art. 35 da Lei 8.443/1992. 
	IV. Do não atendimento dos requisitos específicos de admissibilidade 
20. 	Além dos pressupostos de admissibilidade comuns a todos os recursos, o recurso de revisão requer o atendimento dos requisitos específicos indicados nos incisos do art. 35 da Lei 8.443/1992: I) erro de cálculo; II) falsidade ou insuficiência de documentos em que se tenha fundamentado o acórdão recorrido; e III) superveniência de documentos novos com eficácia sobre a prova produzida.
21. 	O recurso de revisão somente é admissível quando alguma dessas situações especialíssimas estiverem devidamente caracterizadas - o que não ocorre na situação em exame, em que o recorrente busca apenas rediscutir os fundamentos da decisão recorrida, mediante argumentos e teses jurídicas que só justificariam o seu exame em recurso de reconsideração (já interposto e improvido pelo Acórdão de peça 63) .
22. 	A petição recursal não é acompanhada de documentos novos, capazes de infirmar a condenação. Os poucos documentos (reproduzidos no próprio corpo da petição) já constam dos autos, a saber: extrato bancário (peça 86, p. 20; correspondente à peça 1, p. 42) ; demonstrativo financeiro (peça 86, p. 22; idêntico ao da peça 35, p. 57) e mais um extrato (peça 86, p. 25, equivalente ao da peça 1, p. 45) . 
23. 	Como já esclarecido no exame de mérito do recurso de reconsideração (peça 58) e no respectivo voto (peça 64) , o débito decorre da impugnação parcial das despesas realizadas com os recursos transferidos para custeio do Programa Nacional de Apoio ao Transporte do Escolar (Pnate) .
24. 	Mais especificamente, não foi aceita a parcela de R$ 117.046,72 lançada na prestação de contas, mas que na verdade se refere a pagamentos efetuados a objeto estranho ao Pnate (§ 8 do voto de peça 64) . Sobre esse débito, o voto condutor do acórdão condenatório (peça 41) é elucidativo:
8. Consta, ainda, no Relatório de Auditoria do FNDE que, por ocasião dos trabalhos fiscalizatórios, apesar das solicitações efetuadas, o ente municipal não apresentou à equipe de técnicos do FNDE os documentos comprobatórios das despesas, tais como notas de empenho, notas fiscais, cheques emitidos, extratos bancários e recibos. 
9. De igual modo, o ex-gestor, na fase de alegações de defesa, também não carreou aos autos qualquer elemento probante das despesas então realizadas com os recursos destinados a custear as ações do mencionado programa federal. 
10. Além disso, agrava ainda mais a situação o fato de terem ocorrido saques da conta específica de programa federal, fato que impede a devida formação do nexo de causalidade entre os recursos federais repassados e as despesas efetuadas para a execução das ações do Pnate/2009.
25. 	Esse cenário se manteve no recurso de reconsideração (cf. voto de peça 64) e não se altera no presente recurso de revisão, no qual não foram apresentados documentos novos, necessários para comprovar a destinação dos recursos movimentados da conta vinculada ao Pnate.
26. 	Veja-se que no recurso precedente (de reconsideração) foi analisada "novamente a prestação de contas (...) , a fim de verificar se as despesas liquidadas, apoiadas em documentação suficiente, podem comprovar o escorreito uso dos recursos públicos" (§ 5.9 do exame de peça 58) , concluindo-se pela ausência de comprovação da parcela impugnada (§ 5.12) . 
27. 	Ainda conforme o citado exame, essas despesas foram lançadas à conta do Pnate, mas se referiam a "contrato de prestação de serviços de recapeamento asfáltico na Av. Mario Andreza, com recursos da conta CIDE", juntadas à prestação de contas do Pnate "por equívoco", segundo reconhecido pelo próprio responsável, no recurso anterior (peça 47, p. 3) . 
28. 	O que se tem, portanto, são valores lançados na prestação de contas, mas que na verdade se referem a pagamentos efetuados a objeto estranho ao Pnate (§ 8 do voto de peça 64) , e que, de resto, não foram devidamente comprovados nos autos, já que o gestor "não carreou aos autos qualquer elemento probante das despesas" (§ 9 do voto de peça 41) .
29. 	No atual recurso, após discorrer longamente sobre a alegada nulidade de notificação (peça 86, p. 1-15) e apresentar uma síntese do processo (peça 86, p. 15-19) , as razões recursais indicam: a) o montante dos valores repassados ao Pnate (peça 86, p. 19) ; b) os saldos de exercícios anteriores e os valores aportados com recursos próprios (p. 20) ; c) os valores liquidados, pagos e os transferidos para o exercício seguinte (p. 21) . 
30. 	Tudo isso se consolida num "demonstrativo de recebimentos e pagamentos" (peça 86, p. 22) , que já constava do processo (peça 35, p. 57) . 
31. 	Nenhuma dessas informações constituem novidade para o processo e, ademais, apenas indicam, genericamente, a origem e a destinação dos recursos, não se prestando para afastar o motivo específico da condenação. Vale dizer: as despesas impugnadas permanecem sem comprovação.
32. 	Após isso, as razões recursais voltam a tentar justificar a destinação da importância glosada (peça 86, p. 22 e ss.) , mas, sem apresentar evidências documentais para tanto. O recorrente simplesmente alega que "estão disponíveis nos autos para as averiguações necessárias todos os comprovantes e extratos para justificarem o alegado pela defesa" e que "em momento algum a prestação de contas, nem as justificativas apresentadas em sede defensiva foram apreciadas pelas Unidades Responsáveis em tais análises" (peça 86, p. 24) - o que, evidentemente, não corresponde à realidade dos autos.
33. 	Com efeito, as detalhadas análises realizadas até o momento, tanto na fase original do processo quanto na etapa do recurso de reconsideração, não encontraram explicações para o destino dos citados valores debitados na conta do Pnate, sendo certo que incumbe ao próprio gestor demonstrar a correta aplicação dos recursos federais que lhe foram confiados. 
34.  	Em suma, o recorrente não trouxe aos autos nenhum documento novo que seria exigido para o conhecimento do recurso de revisão (art. 35, III, da Lei 8.443/1992) e, mais que isso, que se mostra indispensável para comprovar a destinação das despesas impugnadas.
35.	Portanto, o recurso não merece ser conhecido, mas, se conhecido fosse, não mereceria ser provido. 
	V. Do prejuízo do pedido cautelar
36.	Não se conhecendo do recurso, fica prejudicado o pedido de concessão de efeito suspensivo (peça 86, p. 26 e ss.) , para que, assim, o responsável pudesse "participar do certame eleitoral do próximo dia 15 de novembro".
37. 	Como já adiantado, o deferimento desse tipo de tutela é excepcional, já que o art. 35 da Lei 8.443/1992 prevê que o recurso de revisão não apresenta efeito suspensivo. Logo, para suspender os efeitos da condenação, seria necessário não só o conhecimento do recurso (já que não se concede efeito suspensivo a um recurso que sequer é conhecido) , mas também a patente relevância dos fundamentos invocados pelo recorrente, já que toda medida cautelar requer não só o perigo de dano ante a demora da decisão, mas também a plausibilidade do direito invocado pelo interessado. 
38. 	No caso concreto, o recurso não atende aos requisitos específicos para que possa ser conhecido e, se o fosse, as razões invocadas pelo recorrente não ostentam a "probabilidade do direito" necessária para afastar os efeitos de uma condenação já confirmada pelo Tribunal em duas oportunidades: pelo acórdão originário e no julgamento do recuso de reconsideração, que propiciou a ampla rediscussão da matéria.
	VI. Do não cabimento do exame da prescrição
39. 	Por fim, cabe reiterar as considerações expostas no exame de peça 81, na linha de que o Tribunal pode aferir a ocorrência de prescrição até mesmo de ofício, mesmo não se conhecendo do recurso, mas desde que o acórdão ainda não tenha sido encaminhado para cobrança judicial (art. 9º da Resolução TCU 178/2005) .
40. 	No caso concreto, os processos de cobrança executiva do débito e da multa já foram constituídos (TCs Processo 016.034/2019-8 e Processo 016.035/2019-4, apensos) , com a remessa dos elementos pertinentes aos órgãos executores, de forma que caberá ao responsável alegar a prescrição como matéria de defesa nos procedimentos de execução judicial (cf. Acórdão 2041/2020-TCU-Plenário, p. ex., além das razões indicadas na peça 81) .
	VII. Proposta de Encaminhamento 
41. 	Ante o exposto, submetemos os autos à consideração superior, propondo:
	a) não conhecer do recurso de revisão interposto por Antônio Peixoto de Oliveira contra o Acórdão 3212/2018-TCU-Segunda Câmara, mantido pelo Acórdão 2338/2019-TCU-Segunda Câmara, ficando prejudicado o pedido de concessão de medida cautelar formulado pelo recorrente;
	b) dar ciência da decisão ao recorrente e aos demais interessados."
15.	O Secretário da Serur aquiesceu à referida análise.
16.	O Ministério Público junto ao TCU se pronunciou da seguinte forma:
	"Diante dos elementos constantes dos autos, este representante do Ministério Público de Contas da União manifesta-se de acordo com a proposta oferecida pela Secretaria de Recursos (Serur) , em pareceres uniformes (peças 87 e 88) .
2.	Em reforço às análises e conclusões apresentadas pela Serur, deve-se ressaltar que não se verificou a nulidade arguida pelo recorrente, Sr. Antônio Peixoto de Oliveira, ex-prefeito de Itacoatiara/AM. 
3.	Há comprovação, nos autos, de que o ofício por meio do qual o responsável foi comunicado da rejeição de seu recurso de reconsideração (peça 67) , nos termos do Acórdão 2338/2019-TCU-Segunda Câmara  (relator: Ministro Raimundo Carreiro) , foi entregue, em 6/5/2019, no endereço do escritório do advogado do ex-prefeito (peça 54) , conforme demonstra o aviso de recebimento dos Correios à peça 68. 
4.	A situação indicada no recurso de revisão (peça 86) e que também foi ilustrada pelo responsável em petições anteriores (peças 76 a 80; e 85) , de suposto erro cometido por funcionário dos Correios - entrega da notificação do TCU em oficina mecânica que seria do irmão do causídico do ex-prefeito, por semelhança do endereço dessa empresa com aquele do escritório de advocacia - carece de comprovação inequívoca de sua ocorrência. Não pode a Corte de Contas, portanto, ante a mera suposição de que seria verídica a versão apresentada pelo recorrente, decretar a nulidade da notificação regularmente efetuada em 6/5/2019.
5.	No que tange ao exame da admissibilidade do recurso de revisão levado a efeito pela Serur, não se atentou o recorrente para a necessidade de atender a, pelo menos, um dos pressupostos necessários para o conhecimento do apelo, nos termos dos incisos I a III do art. 35 da Lei Orgânica/TCU. Impõe-se, portanto, o não conhecimento do recurso, na forma sugerida pela unidade instrutiva.
6.	Por fim, quanto ao pedido de adoção de medida cautelar nestes autos, a inexistência de nulidade da notificação do responsável acerca do Acórdão 2338/2019-TCU-Segunda Câmara, bem assim a proposta de não conhecimento do recurso de revisão ocasionam prejuízo à possibilidade de ser adotada a liminar esperada pelo recorrente."
	É o relatório.

Luiz Eduardo Hayden dos Santos (12.051/OAB-AM) e outros, representando Antonio Peixoto de Oliveira.

Procurador Rodrigo Medeiros de Lima.

RECURSO DE REVISÃO EM TOMADA DE CONTAS ESPECIAL. RECURSOS DO FUNDO NACIONAL DE DESENVOLVIMENTO DA EDUCAÇÃO - FNDE. CUSTEIO DO PROGRAMA NACIONAL DE APOIO AO TRANSPORTE DO ESCOLAR - PNATE, EM 2009. SAQUES NA CONTA ESPECÍFICA. FALTA DE COMPROVANTES DAS DESPESAS. IMPOSSIBILIDADE DE SE FIRMAR O NEXO DE CAUSALIDADE ENTRE A VERBA FEDERAL REPASSADA E A EXECUÇÃO DAS AÇÕES DO PNATE. CONTAS IRREGULARES, COM DÉBITO E MULTA. RECURSO DE RECONSIDERAÇÃO DESPROVIDO. PETIÇÕES ALEGANDO NULIDADE DA NOTIFICAÇÃO DO RESPONSÁVEL A RESPEITO DA ÚLTIMA DELIBERAÇÃO. VÍCIO NÃO COMPROVADO. RECURSO DE REVISÃO. NÃO PREENCHIMENTO DOS REQUISITOS DA ESPÉCIE. NÃO CONHECIMENTO E REJEIÇÃO DO PEDIDO DE NULIDADE.

TOMADA DE CONTAS ESPECIAL (TCE)

Secretaria de Recursos (SERUR); Secretaria de Controle Externo de Tomada de Contas Especial (SecexTCE).

Cuidam os autos de recurso de revisão interposto pelo Sr. Antonio Peixoto de Oliveira, ex-prefeito de Itacoatiara/AM, com pedido de medida liminar, contra o Acórdão 3212/2018-TCU-Segunda Câmara, mantido em grau de recurso de reconsideração pelo Acórdão 2338/2019-TCU-Segunda Câmara.
2.	O presente feito trata, originalmente, de tomada de contas especial instaurada pelo Fundo Nacional de Desenvolvimento da Educação - FNDE, em decorrência da impugnação parcial das despesas realizadas com os recursos transferidos ao município de Itacoatiara/AM, no exercício de 2009, para custeio do Programa Nacional de Apoio ao Transporte do Escolar - Pnate.
3.	Para a consecução do aludido programa, a municipalidade recebeu valores que totalizaram R$ 206.376,50 no curso do exercício. 
4.	Na fase interna da tomada de contas especial, apurou-se a realização de pagamentos mediante "saque contra recibo e transferência de saldo" e em desacordo com as finalidades do Pnate. Após a notificação do ente municipal, sem o saneamento da irregularidade, o FNDE concluiu pela existência de prejuízo ao erário no valor original de R$ 117.046,72, tendo atribuído responsabilidade ao Sr. Antonio Peixoto de Oliveira, prefeito na gestão 2009-2012.
5.	Submetidos os autos a esta Corte de Contas, foi promovida a citação do aludido responsável, em razão da:
"não comprovação da boa e regular aplicação dos recursos do Programa Nacional de Transpor Escolar (PNATE) (...) por contrariar o disposto no inciso I do art. 15 da Resolução CD/FNDE n. 14 de 8/4/2009, consoante o Parecer FNDE n. 250/2015, e por se tratar de dois pagamentos em valores individuais de R$ 58.523,36, cada, ambos de 31/8/2009, efetuados para a empresa 'Terpav' referentes à compra de combustível, sendo que a finalidade dessa empresa é fazer 'Abertura, Drenagem, Pavimentação e/ou Recuperação de Ruas e Avenidas e Construção de Edifícios', bem como realizar referidos pagamentos na forma de 'saque contra recibo e transferência de saldo', contrariando também a Resolução FNDE 14/2009 (§ 8º do art. 7º) citada anteriormente".
6.	Após o encaminhamento da resposta, o Tribunal decidiu, por meio do Acórdão 3212/2018-TCU-Segunda Câmara, julgar irregulares as contas do Sr. Antonio Peixoto de Oliveira, com a imputação do débito pelo qual foi citado e da multa de R$ 20.000,00, com fulcro no art. 57 da Lei 8.443/1992.
7.	Irresignado com esta deliberação, o gestor ingressou com recurso de reconsideração, o qual foi conhecido e rejeitado, nos termos do Acórdão 2338/2019-TCU-Segunda Câmara.
8.	Na sequência, o Sr. Antonio Peixoto de Oliveira juntou dois expedientes inominados e recurso de revisão contra o Acórdão 3212/2018-TCU-Segunda Câmara, alegando, em apertada síntese, que:
a)	houve nulidade na notificação do julgamento do recurso de reconsideração (peça 67) , uma vez que o expediente foi dirigido corretamente ao endereço de seu advogado ("Rua N, 56...") , mas foi equivocadamente entregue pelos Correios em local diverso ("Rua M, 56...") ; e
b)	estão disponíveis nos autos para as averiguações necessárias todos os comprovantes e extratos para justificarem o alegado pela defesa; os recursos FNDE/PNATE 2009 foram totalmente utilizados nos pagamentos do convênio; "é fato contábil, comprovando nos extratos bancários que o Município pagou despesas do convênio PNATE com recursos próprios, e fez compensações posteriormente"; "em momento algum a prestação de contas, nem as justificativas apresentadas em sede defensiva foram apreciadas pelas Unidades Responsáveis em tais análises".
9.	Dessa forma, o ex-prefeito requereu que:
a)	o recurso de revisão seja recebido em seus efeitos suspensivos e devolutivo;
b)	seja concedida medida cautelar, in limine, para suspender os efeitos do Acórdão 2338/2019-TCU-Segunda Câmara, " (...) face a nulidade absoluta da intimação processual, conforme já relatado, nos termos dos artigos 171 a 176 do regimento interno do TCU;
c)	seja o expediente recursal provido em todos os seus termos para o fim de julgar regulares as contas do recorrente, excluindo-se a multa outrora aplicada; e
d) 	seja retirada cautelarmente o nome do recorrente da lista de gestores com contas reprovadas no âmbito do TCU.
10.	A Serur analisou as petições e o recurso de revisão interposto pelo Sr. Antonio Peixoto de Oliveira e concluiu que:
a)	com relação à questão preliminar: não há evidências de que os serviços dos Correios foram prestados de forma irregular, de forma que não cabe falar em nulidade da notificação do Acórdão 2338/2019-TCU-Segunda Câmara; ainda que houvesse o vício alegado, não seria necessária a renovação da intimação do responsável, uma vez que já revela ter ciência da deliberação, estando apto a exercer suas providências processuais; a concessão de efeito suspensivo a recurso de revisão é medida excepcional, estando sujeita ao conhecimento do expediente e a demonstração dos requisitos próprios das medidas cautelares, o que não se verificou na espécie; e
b)	quanto ao recurso de revisão: o defendente não logrou comprovar o atendimento dos requisitos específicos indicados nos incisos do art. 35 da Lei 8.443/1992.
11.	Dessa forma, a unidade técnica propôs que o recurso de revisão não fosse conhecido e que fosse considerado prejudicado o pedido de concessão de medida cautelar formulado pelo recorrente.
12.	O Ministério Público junto ao TCU aquiesceu ao referido encaminhamento.
13.	Feito esse necessário resumo, passo a decidir.
14.	Manifesto-me de acordo com os pareceres anteriores.
15.	Compulsando os elementos acostados aos autos, verifico que o ofício de notificação do Acórdão 2338/2019-TCU-Segunda Câmara foi entregue no endereço do escritório do advogado do ex-prefeito, conforme demonstra o aviso de recebimento dos Correios à peça 68. Tal fato implica a regular notificação do recorrente, segundo as regras processuais vigentes nesta Corte de Contas.
16.	 Dessa forma, considerando que não foi juntada prova inequívoca do alegado erro cometido pelos Correios, de entrega da correspondência em endereço diverso daquele indicado no ofício e no correspondente aviso de recebimento, entendo que não houve nulidade da comunicação do recorrente, sendo adequada a rejeição da questão preliminar aventada pelo ex-prefeito.
17.	Ademais, ainda que tivesse ocorrido a aludida falha, o que se afirma apenas para argumentar, não caberia a renovação da notificação pois o responsável compareceu espontaneamente aos autos, demonstrando ter plena ciência do Acórdão 2338/2019-TCU-Segunda Câmara, como sugere a própria descrição dos fatos e o teor da peça recursal protocolada. 
18.	Nesse ponto, invoca-se a jurisprudência pacífica desta Casa no sentido de que:
"o comparecimento espontâneo do responsável aos autos supre eventual vício na notificação, nos termos do art. 239, § 1º, do CPC, aplicável subsidiariamente aos processos no TCU, fluindo, a partir de então, o prazo para a prática de ato processual pendente, sem necessidade de requerimentos ou autorizações".
19.	Sendo assim, considerando a ausência de falha da notificação do Acórdão 2338/2019-TCU-Segunda Câmara, cabe rejeitar o pedido formulado na letra "b" do item 9 supra. 
20.	Por consequência, também deve ser rechaçado o requerimento para que seja devolvido o prazo para recorrer, invocado no corpo do recurso de revisão, uma vez que o Sr. Antonio Peixoto de Oliveira já manejou essa espécie recursal, tendo ocorrido preclusão lógica e consumativa.
21.	No que se refere ao pedido consubstanciado na letra "a" do item 9 retro, ressalto que inexiste previsão legal para atribuição de efeito suspensivo a recurso de revisão. A concessão desse atributo constitui medida excepcional, admitida pela jurisprudência, desde que o expediente recursal preencha os requisitos de admissibilidade da espécie e satisfaça os requisitos estabelecidos para os provimentos cautelares perante este Tribunal, especialmente o fundado receio de grave lesão ao erário ou ao interesse público.
22.	Para a solicitação dessa medida de urgência, não se admite a invocação de interesses eminentemente privados do responsável, já que a atuação do TCU, in ultima ratio, envolve a análise de fatos que tenham repercussão orçamentária e financeira sobre o erário. Tal entendimento está consolidado da seguinte forma no repositório da jurisprudência selecionada desta Casa:
"Para a excepcional concessão de efeito suspensivo a recurso de revisão é imprescindível a comprovação dos requisitos relativos às medidas cautelares no âmbito do TCU, a saber: plausibilidade jurídica do direito, perigo da demora, além do receio de grave lesão ao erário ou ao interesse público ou risco de ineficácia da decisão de mérito. Não são aceitáveis alegações de possível prejuízo a patrimônio particular ou a interesse do recorrente, a exemplo da inscrição do nome no Cadin e na dívida ativa, ou da possibilidade de bloqueio de bens, ou, ainda, de inelegibilidade para eleições municipais." (Acórdão 2191/2020-TCU-Plenário, 1.425/2020-Plenário e 2.002/2016-Plenário) . 
23.	No presente caso, observo que o expediente recursal trazido pelo Sr. Antonio Peixoto de Oliveira não cumpriu os requisitos específicos indicados nos incisos do art. 35 da Lei 8.443/1992.
24.	Da leitura das razões de mérito recursais, resumidas na letra "b" do item 8 supra, é possível constatar que o recorrente se limitou a solicitar a reapreciação de documentos já existentes no processo. 
25.	Quanto aos documentos arrolados na peça recursal, verifico que eles já constam dos autos, senão vejamos: extrato bancário (peça 86, p. 20; correspondente à peça 1, p. 42) ; demonstrativo financeiro (peça 86, p. 22; idêntico ao da peça 35, p. 57) ; e mais um extrato (peça 86, p. 25, equivalente ao da peça 1, p. 45) .
26.	Dessa forma, considerando que o recorrente não procedeu à juntada de documentos novos aptos a elidir as irregularidades; considerando que ele buscou apenas revisitar o mérito da matéria decidida nas deliberações anteriores; e considerando que meros argumentos e teses jurídicas representam elementos ordinários que somente justificariam o seu exame em recurso de reconsideração, já manejado neste processo; julgo adequado não conhecer do recurso de revisão trazido pelo Sr. Antonio Peixoto de Oliveira.
27.	Por consequência, reputo prejudicados os pedidos indicados nas letras "a", "c" e "d" do item 9 supra, em face do não recebimento do expediente recursal em exame.
28.	Ainda que o mérito do expediente recursal pudesse ser tangenciado, observo que as razões recursais e os elementos juntados não elidem a irregularidade apurada nos autos. A propósito do assunto, julgo pertinente colacionar o seguinte trecho do voto condutor da deliberação atacada:
"7. De fato, o conjunto de documentos constantes dos autos não permite afirmar o correto emprego dos recursos públicos na execução das ações relacionadas ao Pnate/2009, sobretudo em razão da falta de apresentação de documentação idônea capaz de comprovar todas as despesas então realizadas.
8. Consta, ainda, no Relatório de Auditoria do FNDE que, por ocasião dos trabalhos fiscalizatórios, apesar das solicitações efetuadas, o ente municipal não apresentou à equipe de técnicos do FNDE os documentos comprobatórios das despesas, tais como notas de empenho, notas fiscais, cheques emitidos, extratos bancários e recibos.
9. De igual modo, o ex-gestor, na fase de alegações de defesa, também não carreou aos autos qualquer elemento probante das despesas então realizadas com os recursos destinados a custear as ações do mencionado programa federal.
10. Além disso, agrava ainda mais a situação o fato de terem ocorrido saques da conta específica de programa federal, fato que impede a devida formação do nexo de causalidade entre os recursos federais repassados e as despesas efetuadas para a execução das ações do Pnate/2009."
29.	Por mais essa razão, não merece prosperar o apelo do recorrente.
30.	Da mesma forma, nego seguimento às petições autônomas juntadas pelo ex-prefeito, por perda de objeto, uma vez que os seus conteúdos foram transladados no recurso de revisão em exame e, por conseguinte, já foram apreciados nesta oportunidade, conforme a análise da Serur.
31. 	Estando os autos em meu gabinete, o advogado do Sr. Antonio Peixoto de Oliveira ingressou com pedido de sustentação oral. Considerando a competência do presidente do Colegiado para dispor sobre a matéria, informo que determinei, por meio de minha assessoria, que fosse dada ciência do requerimento àquela autoridade, de forma a possibilitar a apreciação do pedido, nos termos do art. 168 do Regimento Interno.
32.	Diante de todo o exposto, voto por que seja adotada a deliberação que ora submeto a este Colegiado.
TCU, Sala das Sessões Ministro Luciano Brandão Alves de Souza, em 21 de outubro de 2020.
BENJAMIN ZYMLER 
Relator